# 合伙企业对外投资后合并报表中所有者权益科目设置

提问人：caiyiguang1 时间：2020-01-09 09:51:24
求助各路大神，背景：由于有限合伙企业（股权并购基金）所有者权益科目设置了“合伙人资本”、“合伙人提款”等科目。在对外投资后（可以认定本合伙企业是非投资主体），单体报表确认了相应的长期股权投资。
想请教，在编制合并报表中，被投资单位有资本公积、未分配利润、盈余公积等科目与本合伙企业科目不一致，在合并时该如何统一？

回答人：chenyiwei
权益项目不统一是因为本企业和被投资公司的法律形式不一致导致，这种情况无法强求两者一致。个人理解是：对被投资公司归属于本企业的权益项目（对应于本企业对其投资成本的部分除外），如留存收益、其他综合收益等，可分别在合并报表层面保留相应项目和金额。